【裁判字號】    92,上易,700
【裁判日期】    920513
【裁判案由】    傷害
【裁判全文】
臺灣高等法院刑事判決                            九十二年度上易字第七００號
    上  訴  人  臺灣板橋地方法院檢察署檢察官
    上  訴  人
    即  被  告  乙○○
右上訴人因被告傷害案件，不服臺灣板橋地方法院九十一年度易字第三三二五號，中
華民國九十二年一月八日第一審判決（起訴案號：臺灣板橋地方法院檢察署九十一年
度偵字第一０三０四號），提起上訴，本院判決如左：
    主  文
上訴駁回。
    事  實
一、乙○○於民國（下同）九十一年四月十四日晚上九時許，前往台北縣三重市○○
    路○段二一五巷三三之二五號四樓欲找尋其同居女友丙○○，適於該址樓梯間遇
    見丙○○之新男友甲○○，雙方因而起爭執，乙○○便將先前於該址三樓樓梯間
    架子上隨手撿拾之短木棍一支（長約二十四公分，寬約三公分，其上用膠帶綁有
    鐵釘一支，惟鐵釘尖頭係朝向內側，並包裹於膠帶內），以傷害之犯意朝甲○○
    之左耳攻擊，致甲○○受有左耳多處撕裂傷（４×１及１×０. ５公分）之傷勢
    。嗣於同日晚上九時四十分許，經到場處理之員警於現場查獲乙○○，並扣得前
    揭短木棍一支。
二、案經甲○○訴由臺北縣政府警察局三重分局報請臺灣板橋地方法院檢察署檢察官
    偵查後聲請簡易判決處刑。
    理  由
一、訊據被告乙○○對於右開傷害被害人甲○○之事實，於警、偵訊及原審及本院審
    理時迭經坦承不諱，且據告訴人即被害人甲○○於警、偵訊時指訴歷歷，且有驗
    傷診斷證明書一紙在卷可稽，復有短木棍一支扣案足資佐證，按該木棍長約二十
    四公分，寬約三公分，上方用膠帶綁有鐵釘一支，鐵釘朝內，釘頭在膠帶內，膠
    帶已十分破舊，此經原審於九十一年十二月十一日調查時勘驗屬實，依該木棍大
    小及重量，及棍上鐵釘向內，尚不足以使人致命，且依被告所受傷勢係屬左耳多
    處撕裂傷，並無顱內出血等嚴重傷勢，被告如蓄意殺人，告訴人應非僅受如此之
    傷勢，難認被告係以殺人犯意而為，故被告主觀上應係以傷害被害人之犯意而犯
    ，應堪認定，又被告於本院調查時雖另辯稱伊係正當防衛，然查以被告在案發前
    即預藏木棍於身上，顯然已有預備傷人之犯意，況告訴人於現場係徒手遭被告毆
    打，渠所辯正當防衛，難認有理由，事證明證，應依法論科。
二、核被告乙○○所為，係犯刑法第二百七十七條第一項傷害罪。原審因認被告罪證
    明確，引用刑法第二百七十七條第一項、第四十一條第一項前段、罰金罰鍰提高
    標準條例第一條前段、第二條之規定，並審酌被告無視他人人格權益，恣意傷害
    人，應予非難，惟考量其係因感情刺激，一時衝動所肇致，再兼衡其所用之手段
    、所肇傷勢，及犯後態度等一切情狀，量處拘役五十九日，並諭知易科罰金之折
    算標準，以示懲儆。對於扣案被告供犯罪所用之木棍，認係被告現場撿拾得來，
    非其所有，亦無證據證明為被告所有，故不予宣告沒收。經核原判決認事用法，
    並無不合，量刑亦屬妥適，公訴人執告訴人上訴意旨仍執前詞謂被告有殺人故意
    ，上訴人即被告上訴意旨謂有正當防衛云云，指摘原判決不當，請求撤銷改判，
    均無理由，上訴應均予駁回。
據上論斷，應依刑事訴訟法第三百六十八條，判決如主文。
本案經檢察官費玲玲到庭執行職務。
中      華      民      國    九十二    年      五      月    十三      日
                              臺灣高等法院刑事第十六庭
                                  審判長法  官  許  增  男
                                        法  官  陳  孟  瑩
                                        法  官  周  煙  平
右正本證明與原本無異。
不得上訴。
                                        書記官  蕭  麗  珍
中      華      民      國    九十二    年      五      月     十六     日
本案論罪科刑法條
刑法第二百七十七條第一項
傷害人之身體或健康者，處三年以下有期徒刑、拘役或一千元以下罰金。


司法院資訊處製作；財團法人民間司法改革基金會備份。
